【裁判字號】    97,抗,290
【裁判日期】    971119
【裁判案由】    本票裁定
【裁判全文】
臺灣板橋地方法院民事裁定               97年度抗字第290號
抗  告  人  乙○
            丙○○原名簡秀奈.
上列抗告人因與相對人甲○○間聲請本票裁定准予強制裁定事件
，抗告人對於本院中華民國97年10月7 日97年度票字第9245號裁
定提起抗告，本院裁定如下：
    主      文
抗告駁回。
抗告程序費用由抗告人連帶負擔。
    理      由
一、按「執票人向本票發票人行使追索權時，得聲請法院裁定後
    強制執行。」，票據法第123 條定有明文。又按「執票人依
    票據法第一百二十三條規定，向本票發票人行使追索權時，
    聲請法院裁定對發票人之財產強制執行者，其性質與非訟事
    件無殊，法院就本票形式上之要件是否具備予審查為已足。
    至該本票債務是否已因清償而消滅，應依訴訟程序另謀解決
    ，殊不容於裁定程序中為此爭執。」、「本票執票人，依票
    據法第一百二十三條規定，聲請法院裁定許可對發票人強制
    執行，係屬非訟事件，此項聲請之裁定，及抗告法院之裁定
    ，僅依非訟事件程序，以審查強制執行許可與否，並無確定
    實體上法律關係存否之效力，如發票人就票據債務之存否有
    爭執時，應由發票人提起確認之訴，以資解決。」，亦分別
    有最高法院56年台抗字第714 號、57年台抗字第76號判例可
    參。
二、本件相對人主張其執有抗告人為發票人，如原裁定所示之本
    票1 紙，並免除作成拒絕證書，詎屆期提示尚有如原裁定主
    文所示之本金及利息未獲付款，因依票據法第123 條規定，
    聲請裁定許可強制執行等情，已據相對人提出本票影本1 紙
    為證，原裁定予以准許，即無不合。抗告人抗告意旨略以：
    抗告人於民國90年10月5 日簽發本票與相對人，按約定償還
    至91年12月11日已償還完畢，又本票開票日為90年10月5 日
    ，並未載明到期日，視為見票即付，時效為3 年至93年10月
    4 日為止，本票時效已完成，相對人提出之本票上之到期日
    為相對人虛偽填寫，抗告人無支付義務等語；經查，依照非
    訟事件法第195 條第1 項規定，發票人主張本票係偽造、變
    造者，得於准予強制執行之裁定送達後20日內提起確認之訴
    ，故關於本票是否為偽造、變造乃應由主張本票為偽造、變
    造之票載發票人另行提起確認之訴解決，本件抗告人主張前
    述本票之到期日乃相對人虛偽填寫，乃屬主張本票為他人所
    變造，則抗告人所稱即使屬實，亦係實體上之爭執，應由抗
    告人另行依前揭法條規定提起確認之訴解決；至於其所稱業
    已將系爭本票債務清償完畢，及時效業已完成等節，抗告人
    所稱即使屬實，亦係實體上之爭執，應由抗告人另行提起訴
    訟，以資解決，本件非訟程序不得加以審究，仍應就前述本
    票為許可強制執行之裁定，抗告人之抗告並無理由，應予駁
    回。
三、結論：本件抗告為無理由，依非訟事件法第44條第1項、第
    46條、第21條第2項，民事訴訟法第495條之1第1項、第449
    條第1項、第85條第2項，裁定如主文。
中    華    民    國    97    年    11    月    19    日
            民事第一庭  審判長法  官  李世貴
                              法  官  黃信樺
                              法  官  許瑞東
上為正本係照原本作成
本裁定不得抗告
中    華    民    國    97    年    11    月    19    日
                              書記官  賴玉芬


司法院資訊處製作；財團法人民間司法改革基金會備份。
